臺灣臺北地方法院刑事判決　　　　　　　99年度訴字第1217號
公　訴　人　臺灣板橋地方法院檢察署檢察官
　　　　　　臺灣臺北地方法院檢察署檢察官
被　　　告　吳承恩
指定辯護人　本院公設辯護人張寅煥、唐禎琪
上列被告因違反毒品危害防制條例案件，經臺灣板橋地方法院檢
察署檢察官提起公訴（臺灣板橋地方法院檢察署九十八年度偵字
第三三六三九號），臺灣板橋地方法院於民國九十九年五月七日
以九十九年度訴字第七六九號判決本件管轄錯誤後移送前來，本
院判決如下：
    主    文
吳承恩共同轉讓第三級毒品，處有期徒刑陸月，如易科罰金，以
新臺幣壹仟元折算壹日，扣案之ＳＯＮＹ  ＥＲＩＣＳＳＯＮ廠
牌行動電話壹具（內含有行動電話門號0000000000號
ＳＩＭ卡壹張）沒收，未扣案之轉讓第三級毒品愷他命所得之財
物新臺幣壹仟元應與陳仁佑連帶沒收，如全部或一部不能沒收時
，連帶以其與陳仁佑財產抵償之；又共同轉讓第三級毒品，處有
期徒刑陸月，如易科罰金，以新臺幣壹仟元折算壹日，扣案之Ｓ
ＯＮＹ  ＥＲＩＣＳＳＯＮ廠牌行動電話壹具（內含有行動電話
門號0000000000號ＳＩＭ卡壹張）沒收，未扣案之轉
讓第三級毒品愷他命所得之財物新臺幣伍佰元應與陳仁佑連帶沒
收，如全部或一部不能沒收時，連帶以其與陳仁佑財產抵償之；
又共同轉讓第三級毒品，處有期徒刑陸月，如易科罰金，以新臺
幣壹仟元折算壹日，扣案之ＳＯＮＹ  ＥＲＩＣＳＳＯＮ廠牌行
動電話壹具（內含有行動電話門號0000000000號ＳＩ
Ｍ卡壹張）沒收，未扣案之轉讓第三級毒品愷他命所得之財物新
臺幣伍佰元應與陳仁佑連帶沒收，如全部或一部不能沒收時，連
帶以其與陳仁佑財產抵償之；又共同轉讓第三級毒品，處有期徒
刑陸月，如易科罰金，以新臺幣壹仟元折算壹日，扣案之ＳＯＮ
Ｙ  ＥＲＩＣＳＳＯＮ廠牌行動電話壹具（內含有行動電話門號
0000000000號ＳＩＭ卡壹張）沒收，未扣案之轉讓第
三級毒品愷他命所得之財物新臺幣壹仟元應與陳仁佑連帶沒收，
如全部或一部不能沒收時，連帶以其與陳仁佑財產抵償之；又共
同轉讓第三級毒品，處有期徒刑陸月，如易科罰金，以新臺幣壹
仟元折算壹日，扣案之ＳＯＮＹ  ＥＲＩＣＳＳＯＮ廠牌行動電
話壹具（內含有行動電話門號0000000000號ＳＩＭ卡
壹張）沒收，未扣案之轉讓第三級毒品愷他命所得之財物新臺幣
壹仟元應與陳仁佑連帶沒收，如全部或一部不能沒收時，連帶以
其與陳仁佑財產抵償之。應執行有期徒刑壹年捌月，如易科罰金
，以新臺幣壹仟元折算壹日，扣案之ＳＯＮＹ  ＥＲＩＣＳＳＯ
Ｎ廠牌行動電話壹具（內含有行動電話門號000000000
0號ＳＩＭ卡壹張）沒收，未扣案之轉讓第三級毒品愷他命所得
之財物新臺幣肆仟元應與陳仁佑連帶沒收，如全部或一部不能沒
收時，連帶以其與陳仁佑財產抵償之。
    犯罪事實
一、吳承恩與陳仁佑均明知愷他命（Ｋｅｔａｍｉｎｅ，俗稱Ｋ
    他命）為毒品危害防制條例第二條第二項第三款所稱之第三
    級毒品，依法不得轉讓及持有，竟共同基於轉讓第三級毒品
    愷他命之犯意，分別於下列時間、地點，先後五次轉讓第三
    級毒品愷他命予吳芳儀：
（一）吳芳儀於民國九十七年十二月三日下午三時二十七分許、
      四時五十七分許，在不詳地點，先後以其向遠傳電信股份
      有限公司申請使用之行動電話門號0000000000
      號與楊秋燕向和信電訊股份有限公司（現業已與遠傳電信
      股份有限公司合併，合併後遠傳電信股份有限公司為存續
      公司）所申請，陳仁佑所有並使用之行動電話門號000
      0000000號聯繫，確認陳仁佑轉讓並交付第三級毒
      品愷他命予吳芳儀之時間、地點及數量後，吳承恩與陳仁
      佑竟共同基於轉讓第三級毒品之犯意聯絡，陳仁佑旋先將
      其所欲轉讓實際數量不詳之第三級毒品愷他命二小包（並
      無證據證明達淨重二十公克以上）交付予吳承恩，再由吳
      承恩將上開毒品拿至陳仁佑位在臺北市○○區○○路一四
      五巷一五弄六六號二樓住處樓下，以新臺幣（下同）一千
      元之價格，轉讓該實際數量不詳之第三級毒品愷他命二小
      包予吳芳儀，供吳芳儀施用（陳仁佑此部分犯行業經臺灣
      高等法院以九十九年度上訴字第二一四八號判決判處有期
      徒刑七月確定）。
（二）吳芳儀於九十七年十二月二十六日某時許，在不詳地點，
      以前開行動電話門號0000000000號撥打陳仁佑
      上開行動電話號碼0000000000號，確認陳仁佑
      轉讓並交付第三級毒品愷他命予吳芳儀之時間、地點及數
      量後，吳承恩與陳仁佑竟共同基於轉讓第三級毒品之犯意
      聯絡，陳仁佑先將其所欲轉讓實際數量不詳之第三級毒品
      愷他命一小包（並無證據證明達淨重二十公克以上）交付
      予吳承恩，再由吳承恩於同日晚上七時許，將上開毒品拿
      至臺北市○○區○○路與萬大路口之蟹殼黃燒餅店前，以
      五百元之價格，轉讓該實際數量不詳之第三級毒品愷他命
      一小包予吳芳儀，供吳芳儀施用（陳仁佑此部分犯行業經
      臺灣高等法院以九十九年度上訴字第二一四八號判決判處
      有期徒刑七月確定）。
（三）吳芳儀於九十七年十二月二十七日上午七時四分許，在不
      詳地點，以前開行動電話門號0000000000號撥
      打陳仁佑上開行動電話門號0000000000號，確
      認陳仁佑轉讓並交付第三級毒品愷他命予吳芳儀之時間、
      地點及數量後，吳承恩與陳仁佑共同基於轉讓第三級毒品
      之犯意聯絡，陳仁佑先將其所欲轉讓實際數量不詳之第三
      級毒品愷他命一小包（並無證據證明達淨重二十公克以上
      ）交付予吳承恩，再由吳承恩將上開毒品拿至臺北市○○
      區○○路與萬大路口之蟹殼黃燒餅店前，以五百元之價格
      ，轉讓該實際數量不詳之第三級毒品愷他命一小包予吳芳
      儀，供吳芳儀施用（陳仁佑此部分犯行業經臺灣高等法院
      以九十九年度上訴字第二一四八號判決判處有期徒刑七月
      確定）。
（四）吳芳儀於九十七年十二月二十七日下午五時十一分許，在
      不詳地點，以前開行動電話門號0000000000號
      撥打陳仁佑上開行動電話門號0000000000號，
      確認陳仁佑轉讓並交付第三級毒品愷他命予吳芳儀之時間
      、地點及數量後，吳承恩與陳仁佑竟共同基於轉讓第三級
      毒品之犯意聯絡，陳仁佑先將其所欲轉讓實際數量不詳之
      第三級毒品愷他命二小包（並無證據證明達淨重二十公克
      以上）交付予吳承恩，再由吳承恩將上開毒品拿至臺北市
      萬華區○○路與萬大路口之蟹殼黃燒餅店前，以一千元之
      價格，轉讓該實際數量不詳之第三級毒品愷他命二小包予
      吳芳儀，供吳芳儀施用（陳仁佑此部分犯行業經臺灣高等
      法院以九十九年度上訴字第二一四八號判決判處有期徒刑
      七月確定）。
（五）吳芳儀於九十八年一月二日凌晨五時二十一分許，在不詳
      地點，以前開行動電話門號0000000000號撥打
      陳仁佑上開行動電話門號0000000000號，由吳
      承恩接聽電話，經確認陳仁佑轉讓並交付第三級毒品愷他
      命予吳芳儀之時間、地點及數量後，吳承恩與陳仁佑竟共
      同基於轉讓第三級毒品之犯意聯絡，陳仁佑先將其所欲轉
      讓實際數量不詳之第三級毒品愷他命二小包（並無證據證
      明達淨重二十公克以上）交付予吳承恩，再由吳承恩將上
      開毒品拿至臺北市○○路與萬大路口之蟹殼黃燒餅店前，
      以一千元之價格，轉讓該實際數量不詳之第三級毒品愷他
      命二小包（並無證據證明達淨重二十公克以上）予吳芳儀
      ，供吳芳儀施用（陳仁佑此部分犯行未經起訴）。
二、案經臺灣板橋地方法院檢察署檢察官自動檢舉後偵查起訴。
    理    由
壹、證據能力部分：
  一、查本件被告吳承恩所為不利於己之陳述，查無出於強暴、
      脅迫、利誘、詐欺、疲勞訊問、違法羈押或其他不正之方
      法，亦非違反法定障礙事由經過期間不得訊問或告知義務
      之規定而為，依刑事訴訟法第一百五十六條第一項、第一
      百五十八條之二規定，應認其有證據能力。
  二、按被告以外之人於偵查中向檢察官所為之陳述，除顯有不
      可信之情況者外，得為證據，刑事訴訟法第一百五十九條
      之一第二項定有明文。經查，證人吳芳儀、陳仁佑於九十
      八年二月十九日、十月九日、十月十四日偵查中分別以證
      人身分具結向檢察官所為之證述，均查無任何顯不可信之
      情況，依刑事訴訟法第一百五十九條之一第二項規定，自
      均得為證據。
  三、次按有事實足認被告或犯罪嫌疑人有最輕本刑為三年以上
      有期徒刑之罪嫌，並危害國家安全或社會秩序情節重大而
      有相當理由可信其通訊內容與本案有關，且不能或難以其
      他方法蒐集或調查證據者，在偵查中得由檢察官核發通訊
      監察書，本件監聽時有效之通訊保障及監察法第五條第一
      項第一款、第二項定有明文。又通訊監察書應記載下列事
      項：一、案由及涉嫌觸犯之法條。二、監察對象。三、監
      察通訊種類及號碼等足資識別之特徵。四、監察處所。五
      、監察理由。六、監察期間及方法。七、聲請機關。八、
      執行機關。第五條之通訊監察期間，每次不得逾三十日；
      其有繼續監察之必要者，得於期間屆滿前，重新聲請。前
      項期間屆滿前，已無監察之必要者，應即停止監察，同法
      第十一條、第十二條亦定有明文。查，本件監聽係臺北縣
      政府警察局（現業已改制為新北市政府警察局）海山分局
      依（一）臺灣板橋地方法院檢察署九十六年十一月二十一
      日九六年板檢榮誠監（續）字第○○○六六一號通訊監察
      書，案由及涉嫌觸犯之法條為槍砲彈藥刀械管制條例第八
      條第四項，監察對象為小凱等人，實施監察之通訊號碼共
      計十三支行動電話號碼，監察時間自九十六年十一月二十
      一日上午十時起至九十六年十二月十日上午十時止，監察
      方法為監聽、惡意追蹤現譯快報、其他，（二）臺灣板橋
      地方法院檢察署九十六年十二月十日九六年板檢榮誠監（
      續）字第○○○七二二號通訊監察書，案由及涉嫌觸犯之
      法條為槍砲彈藥刀械管制條例第八條第四項，監察對象為
      小凱等人，實施監察之通訊號碼共計十二支行動電話號碼
      ，監察時間自九十六年十二月十日上午十時起至九十七年
      一月八日上午十時止，監察方法為監聽、惡意追蹤現譯快
      報、其他，是本案監聽符合前開通訊保障及監察法之法定
      程序，因此取得之監聽錄音帶係經臺灣板橋地方法院檢察
      署檢察官核發通訊監察書後依法監聽所取得之證據，有臺
      灣板橋地方法院檢察署九十六年十一月二十一日九六年板
      檢榮誠監（續）字第○○○六六一號通訊監察書、九十六
      年十二月十日九六年板檢榮誠監（續）字第○○○七二二
      號通訊監察書各一份在卷可稽，因之，本案員警對前開行
      動電話實施監聽錄音，並未逾越授權實施監察之範圍，是
      本案監聽符合前開通訊保障及監察法之法定程序，本件監
      聽錄音所取得之證據既係經臺灣板橋地方法院檢察署檢察
      官核發通訊監察書後依法監聽所取得，自有證據能力。又
      監聽錄得之錄音，係憑機械力照錄，未經人為操作，復未
      伴有個人主觀意見在內，應有證據能力。而將監聽之內容
      製作成譯文則是臺北縣政府警察局海山分局員警依據上開
      具有證據能力之監聽錄音帶內容具體為文字紀錄，並經本
      院於準備程序中提示上揭通訊監聽譯文內容予被告及其指
      定辯護人告以要旨後，檢察官、被告及其指定辯護人均不
      爭執其證據能力，亦不否認監聽譯文之內容為真正，自屬
      已經合法調查，無妨害被告訴訟上之防禦權，具有證據能
      力，而得據為裁判基礎（最高法院九十二年度臺上字第六
      九四四號、九十三年度臺上字第三三○四號判決意旨參照
      ）。
  四、至於九十八年二月十九日上午十時三十分，在證人陳仁佑
      住處，經警依法執行搜索，並當場扣得證人陳仁佑所有供
      轉讓第三級毒品愷他命用之ＳＯＮＹ  ＥＲＩＣＳＳＯＮ
      廠牌行動電話一具（內含有行動電話門號0000000
      000號ＳＩＭ卡一張），係偵辦本案之員警持臺灣板橋
      地方法院法官核發之搜索票依法定程序合法搜索扣得，並
      非依憑人之記憶再加以轉述而得，是上開物證非供述證據
      ，殊無傳聞證據排除法則之適用，復無證據證明係公務員
      違背法定程序或經偽造、變造所取得，是認前揭扣案物，
      亦有證據能力，合先敘明。
  五、又按被告以外之人於審判外之陳述，雖不符前四條之規定
      ，而經當事人於審判程序同意做為證據，法院審酌該言詞
      陳述或書面陳述作成時之情況，認為適當者，亦得為證據
      。當事人、代理人或辯護人於法院調查證據時，知有刑事
      訴訟法第一百五十九條第一項不得為證據之情形，而未於
      言詞辯論終結前聲明異議者，視為有前項之同意，刑事訴
      訟法第一百五十九條之五定有明文。查，本院認定犯罪事
      實所憑之其餘證據，部分屬傳聞證據，惟檢察官、被告及
      其指定辯護人均未於本院言詞辯論終結前聲明異議，本院
      審酌該等言詞或書面陳述作成之情況，並無非出於任意性
      或不正取供，或違法或不當情事，且客觀上亦無不可信之
      情況，堪認為適當，依刑事訴訟法第一百五十九條之五第
      二項規定，均得作為證據，先予敘明。
貳、實體部分：
  一、前開犯罪事實，業據被告於偵查及本院審理時坦承不諱，
      核與證人陳仁佑於偵查及臺灣板橋地方法院九十八年度訴
      字第四三六八號案件審理及臺灣高等法院九十九年度上訴
      字第二一四八號案件審理時供述情節相符，復經證人吳芳
      儀於警詢及偵查時證述屬實，並有內政部警政署刑事警察
      局扣押物品目錄表、臺灣板橋地方法院檢察署九十六年十
      一月二十一日九六年板檢榮誠監（續）字第○○○六六一
      號通訊監察書（含通訊監察書電話附表）、九十六年十二
      月十日九六年板檢榮誠監（續）字第○○○七二二號通訊
      監察書（含通訊監察書電話附表）及證人陳仁佑使用之行
      動電話門號0000000000號通訊監聽譯文等件在
      卷可參，且有ＳＯＮＹ  ＥＲＩＣＳＳＯＮ廠牌行動電話
      一具（內含有行動電話門號0000000000號ＳＩ
      Ｍ卡一張）扣案可佐，是被告任意性自白核與事實相符，
      應堪採信。綜上所述，本件事證明確，被告轉讓第三級毒
      品五次之犯行均堪以認定，應均依法論科。
  二、公訴意旨雖認被告係於上開時間、地點，與證人陳仁佑共
      同販賣第三級毒品愷他命予吳芳儀，涉犯毒品危害防制條
      例第四條第三項之販賣第三級毒品罪嫌云云，並以被告於
      偵查及臺灣板橋地方法院九十九年度訴字第七六九號案件
      準備程序期日中之自白、證人吳芳儀、陳仁佑之證述、證
      人陳仁佑使用之行動電話門號0000000000號通
      訊監聽譯文等為其論據。訊據被告堅決否認有何販賣第三
      級毒品愷他命之犯行，辯稱：伊認為只是轉讓毒品等語。
      經查：
  （一）按販賣毒品之所謂販賣行為，係行為人基於營利之目的
        ，而販入或賣出毒品而言。販賣毒品者，其主觀上須有
        營利之意圖，且客觀上有販賣之行為，即足構成，至於
        實際上是否已經獲利，則非所問。即於有償讓與他人之
        初，係基於營利之意思，並著手實施，而因故無法高於
        購入之原價出售，最後不得不以原價或低於原價讓與他
        人時，仍屬販賣行為。必也始終無營利之意思，縱以原
        價或低於原價有償讓與他人，方難謂為販賣行為，而僅
        得以轉讓罪論處。故營利意圖為販賣毒品之必要構成要
        件（最高法院九十三年度臺上字第一六五一號判決意旨
        參照）。次按販賣毒品係違法行為，非可公然為之，亦
        無公定價格，容易分裝並增減份量，而每次買賣之價量
        ，可能隨時依雙方關係深淺、資力、需求量及對行情之
        認知、來源是否充裕、查緝是否嚴緊、購買者被查獲時
        供述購買對象之可能風險之評估等，而異其標準，非可
        一概而論；是關於販賣之利得，除被告坦承犯行或價量
        俱臻明確外，實難查得實情，販賣之人從價差或量差中
        牟利之方式雖異，然其意圖營利之販賣行為則同一，固
        屬的論，惟販入或賣出毒品之行為外，仍須有營利之意
        圖，始足當之，而是否具有營利之意圖，仍應視具體情
        況認定之，不可一概而論。本案被告於偵查及臺灣板橋
        地方法院九十九年度訴字第七六九號案件準備程序期日
        中固均供承：伊對自己所涉犯之販賣第三級毒品罪認罪
        等語，惟被告於前開偵查及臺灣板橋地方法院九十九年
        度訴字第七六九號案件準備程序期日中僅供承：伊有於
        九十七年十二月三日、十二月二十六日、十二月二十七
        日及九十八年一月二日在陳仁佑住處樓下、西藏路與萬
        大路口之蟹殼黃燒餅店前拿愷他命給證人吳芳儀，是陳
        仁佑叫伊拿的，伊有將錢轉交給陳仁佑等語，並未曾供
        承證人陳仁佑委由其交付證人吳芳儀之第三級毒品愷他
        命購入價格為何等情，則證人陳仁佑是否係以高於其所
        購入第三級毒品愷他命原價之價格轉賣愷他命予證人吳
        芳儀？自非無疑。遑論被告均係受證人陳仁佑指示交付
        第三級毒品愷他命予證人吳芳儀，其本身並無購入第三
        級毒品愷他命，則被告是否知悉證人陳仁佑購入上開第
        三級毒品愷他命之價格？當非無疑，本院自難僅因被告
        曾於偵查及臺灣板橋地方法院九十九年度訴字第七六九
        號案件準備程序期日中陳稱：伊對自己所涉犯之販賣第
        三級毒品罪認罪等語即認證人陳仁佑與被告前開交付第
        三級毒品愷他命予吳芳儀之行為確有營利之意圖。
  （二）證人陳仁佑於九十八年二月十九日檢察官偵查時固供稱
        ：「（問：你是否有賣Ｋ他命給廖翊丞、吳芳儀、張凱
        智？）是，有。」、「（問：販售價格？數量為何？）
        都是賣一袋Ｋ他命五百元。」、「（問：你買多少？毒
        品何來？）我毒品來源很多，我買一克Ｋ他命是二百到
        三百元。」等語。惟證人陳仁佑於警詢時先供稱：「（
        問：你所施用之毒品係向何人所購買？價格為何？）我
        是到新竹月亮舞廳向裡面的藥頭購買的，藥頭會主動來
        兜售，姓名、綽號、電話，我都不清楚，Ｋ他命一公克
        買新臺幣五百元。」等語；復於臺灣板橋地方法院九十
        八年度訴字第三四六八號案件審理時供稱：伊之前一開
        始的時候，跟檢察官說買Ｋ他命一百到三百，那時候伊
        犯完強盜案之後，是伊一次大量拿到的價錢，因為伊本
        身吸食量很大，所以一次拿大量的，那不是平常的價錢
        等語。又徵諸證人陳仁佑於九十八年二月十九日偵查時
        僅陳述以一公克二百到三百元之價格購入第三級毒品愷
        他命，並未明確供述以該價格購入之第三級毒品愷他命
        究係販賣予他人施用，或者單純供自己使用等情，且其
        亦僅供述以五百元之價格販賣一袋愷他命，惟其所販賣
        每袋第三級毒品愷他命之重量則未提及，實無法認定證
        人陳仁佑係以每公克五百元之價格販賣第三級毒品愷他
        命予證人吳芳儀，況證人陳仁佑於警詢時亦供述其曾以
        五百元之價格購入第三級毒品愷他命一公克等語，本院
        自難僅憑證人陳仁佑於偵查時之供述遽認其確以每公克
        二百到三百元之價格購得第三級毒品愷他命後再轉賣予
        證人吳芳儀，亦無足認其有營利之意圖。
  （三）復查，證人吳芳儀於警詢及偵查時固均供稱：伊所施用
        之毒品是向陳仁佑所購買，伊向他購買愷他命一小袋，
        代價都是五百元，每次跟小佑約，但拿毒品給伊的都是
        小恩，伊當時錢是拿給吳承恩請他轉交給陳仁佑等語。
        然證人吳芳儀於警詢、偵查時之供述及卷附證人陳仁佑
        所使用行動電話門號0000000000號之通訊監
        察譯文內容，均僅能證明被告與證人陳仁佑有轉讓並交
        付第三級毒品愷他命予證人吳芳儀之行為，尚難據以認
        定證人陳仁佑係以高於其所購入第三級毒品愷他命原價
        之價格轉賣第三級毒品愷他命予證人吳芳儀。再者，在
        純以原價甚或低於原價有償轉讓毒品之情形，若未特別
        指明，轉讓人或受讓人以「買」或「賣」敘述其等之交
        易情形，並未悖離一般人所理解之中文文義，準此，尚
        無由以證人吳芳儀於警詢及偵查時提及渠向證人陳仁佑
        「買」毒之證述，及被告、證人陳仁佑於偵查時供述證
        人陳仁佑有「賣」愷他命予證人吳芳儀等語，即遽認被
        告、證人陳仁佑確有販賣毒品之營利意圖。矧證人吳芳
        儀於警詢時證述渠係證人陳仁佑之朋友乙節，核與證人
        陳仁佑所供證人吳芳儀係其朋友乙節相符，顯見證人陳
        仁佑與吳芳儀於交易毒品前即已認識，則證人陳仁佑基
        於雙方之情誼，以原所購入之價格轉賣第三級毒品愷他
        命予證人吳芳儀，亦屬可能，尚難認證人陳仁佑、被告
        係單純之賣方而從中營利。從而，被告與證人陳仁佑於
        本案與證人吳芳儀交易第三級毒品愷他命之行為，並無
        營利之意圖，被告所犯應均係轉讓第三級毒品愷他命行
        為，併予敘明。
  三、新舊法比較：
  （一）按行為後法律有變更者，適用行為時之法律。但行為後
        之法律有利於行為人者，適用最有利於行為人之法律。
        刑法第二條第一項定有明文。
  （二）被告行為後，毒品危害防制條例業於九十八年五月二十
        日經總統華總一義字第○九八○○一二五一四一號令修
        正公布第四條、第十一條、第十一條之一、第十七條、
        第二十條、第二十五條條文，現並已施行。經查，修正
        前毒品危害防制條例第十七條規定：「犯第四條第一項
        至第四項、第五條第一項至第四項前段、第六條第一項
        至第四項、第七條第一項至第四項、第八條第一項至第
        四項、第十條或第十一條第一項、第二項之罪，供出毒
        品來源，因而破獲者，得減輕其刑」，修正後則規定：
        「犯第四條至第八條、第十條或第十一條之罪，供出毒
        品來源，因而查獲其他正犯或共犯者，減輕或免除其刑
        。犯第四條至第八條之罪，於偵查及審判中均自白者，
        減輕其刑」。比較修正前、後之規定，修正前並無行為
        人自白而減輕其刑之規定，自以修正後毒品危害防制條
        例第十七條之規定，較有利於被告，依刑法第二條第一
        項但書之規定，應適用修正後前毒品危害防制條例之規
        定。
  四、論罪科刑部分：
  （一）按愷他命為毒品危害防制條例第二條第二項第三款所稱
        之第三級毒品，依法不得轉讓及持有。核被告所為，均
        係違反毒品危害防制條例第八條第三項之轉讓第三級毒
        品罪。公訴意旨認被告所為均係違反毒品危害防制條例
        第四條第三項之販賣第三級毒品罪嫌，容有未洽，已如
        前述，惟起訴之基本事實相同，復經本院告知被告變更
        後之法條，以利其防禦，爰依刑事訴訟法第三百條規定
        變更起訴法條而審理之。又一般施用毒品之人，單日單
        次施用毒品之數量，衡情應屬甚微，復查無證據足資證
        明被告轉讓第三級毒品予證人吳芳儀之數量，達於行政
        院依毒品危害防制條例第八條第六項所頒訂之「轉讓持
        有毒品加重其刑之數量標準」第二條第一項第三款所定
        之淨重二十公克以上，自應認被告並無該項應加重其刑
        至二分之一規定之適用，併此敘明。
  （二）被告轉讓第三級毒品愷他命前持有第三級毒品愷他命之
        低度行為，均為轉讓之高度行為所吸收，均不另論罪。
  （三）被告與證人陳仁佑就上開轉讓第三級毒品之犯行，均有
        犯意之聯絡及行為之分擔，應分別論以共同正犯。
  （四）被告所犯前開轉讓第三級毒品五罪，犯意各別，行為互
        殊，應予分論併罰。
  （五）按毒品危害防制條例第十七條第二項規定，犯第四條至
        第八條之罪於偵查及審判中均自白者，減輕其刑。本案
        被告於偵查及審判中均自白，應均依毒品危害防制條例
        第十七條第二項之規定，減輕其刑。
  （六）爰分別審酌被告正值青年，竟不事正當營生，明知第三
        級毒品愷他命足以殘害人之身體健康，竟仍非法轉讓第
        三級毒品愷他命予他人施用，危害社會治安及國民健康
        甚深，然其非在牟利，僅因一時失慮致罹刑章，且犯後
        坦承犯行，態度良好，頗知悔悟，轉讓之次數為五次，
        數量均非鉅，兼衡其品行、犯罪之動機、目的、手段、
        智識程度等一切情狀，分別量處如主文所示之刑，併均
        諭知易科罰金折算之標準，且就其所犯五罪，定其應執
        行之刑，併諭知所定應執行刑易科罰金之折算標準，以
        資懲儆。
  五、沒收部分：
      按沒收為從刑之一種，依主從不可分之原則，應附隨緊接
      於主刑之下而同時宣告；又共同正犯因相互間利用他人之
      行為，以遂行其犯意之實現，本於責任共同之原則，有關
      沒收部分，對於共犯間供犯罪所用之物，自均應為沒收之
      諭知，最高法院九十一年度臺上字第五五八三號著有判決
      意旨可資參照。次按毒品危害防制條例第十九條第一項規
      定「犯第四條至第九條、第十二條、第十三條或第十四條
      第一項、第二項之罪者，其供犯罪所用或因犯罪所得之財
      物，均沒收之，如全部或一部不能沒收時，追徵其價額或
      以其財產抵償之」，係刑法第三十八條第一項第二款、第
      三款沒收之特別規定。於共同正犯，因其犯罪所得係合併
      計算，且於全部或一部不能沒收時以其財產抵償之，為避
      免執行時發生重複沒收、抵償之情形，故各共同正犯之間
      係採連帶沒收主義，於裁判時僅諭知連帶沒收，不得就全
      體共同正犯之總所得，對各該共同正犯分別重複諭知沒收
      ，最高法院九十八年度臺上字第六三三一號著有判決可資
      參考，又按毒品危害防制條例第十九條第一項規定性質上
      係沒收之補充規定。其屬於本條所定沒收之標的，如得以
      直接沒收者，判決主文僅宣告沒收即可，不生「追徵其價
      額」或「以其財產抵償之」問題，須沒收之標的全部或一
      部不能沒收時，始生「追徵其價額」或「以其財產抵償之
      」選項問題。而「追徵其價額」或「以其財產抵償之」係
      屬兩種選項，分別係針對現行貨幣以外之其他財產與現行
      貨幣而言。本規定所稱「追徵其價額」者，係指所沒收之
      物為金錢以外之其他財物而無法沒收時，因其實際價值不
      確定，應追徵其價額，使其繳納與原物相當之價額，並無
      以其財產抵償之問題。倘嗣後追徵其金錢價額，不得結果
      而須以其財產抵償者，要屬行政執行機關依強制執行之法
      律之執行問題，即無不能執行之情形，自毋庸諭知「或以
      其財產抵償之」。如不能沒收之沒收標的為金錢時，因價
      值確定，判決主文直接宣告「以其財產抵償之」即可，不
      發生追徵價額之問題（最高法院九十九年度第五次刑事庭
      會議紀錄參照）。經查：
  （一）扣案之ＳＯＮＹ  ＥＲＩＣＳＳＯＮ廠牌行動電話一具
        （內含有行動電話門號0000000000號ＳＩＭ
        卡一張），為供被告犯罪所用之物，且屬共同被告陳仁
        佑所有，業據共同被告陳仁佑陳明在卷，應均依毒品危
        害防制條例第十九條第一項規定宣告沒收。
  （二）被告先後五次轉讓第三級毒品愷他命所得之財物分別為
        一千元、五百元、五百元、一千元及一千元，共為四千
        元，雖均未經扣案，然因均係犯罪所得之財物，應均依
        毒品危害防制條例第十九條第一項之規定，分別併予宣
        告應與共同被告陳仁佑連帶沒收，如全部或一部不能沒
        收時，連帶以其與共同被告陳仁佑財產抵償之。
據上論斷，應依刑事訴訟法第二百九十九條第一項前段、第三百
條，毒品危害防制條例第八條第三項、第十七條第二項、第十九
條第一項，刑法第二條第一項但書、第十一條前段、第二十八條
、第四十一條第一項前段、第八項、第五十一條第五款、第九款
、第十款，判決如主文。
本案經檢察官吳宇青到庭執行職務
中    華    民    國   100    年    4     月    13    日
                    臺灣臺北地方法院刑事第六庭
                        審判長法  官  黃桂興
                              法  官  陳芃宇
                              法  官  雷淑雯
以上正本證明與原本無異。
如不服本判決，應於收受送達後十日內向本院提出上訴書狀，並
應敘述具體理由；其未敘述上訴理由者，應於上訴期間屆滿後二
十日內向本院補提理由書（均須按他造當事人之人數附繕本）「
切勿逕送上級法院」。
                              書記官  蕭君卉
中    華    民    國   100    年    4     月    13    日
附錄本案論罪科刑法條全文：
毒品危害防制條例第八條：
轉讓第一級毒品者，處一年以上七年以下有期徒刑，得併科新臺
幣一百萬元以下罰金。
轉讓第二級毒品者，處六月以上五年以下有期徒刑，得併科新臺
幣七十萬元以下罰金。
轉讓第三級毒品者，處三年以下有期徒刑，得併科新臺幣三十萬
元以下罰金。
轉讓第四級毒品者，處一年以下有期徒刑，得併科新臺幣十萬元
以下罰金。
前四項之未遂犯罰之。
轉讓毒品達一定數量者，加重其刑至二分之一，其標準由行政院
定之。